【裁判字號】    97,易,260
【裁判日期】    970826
【裁判案由】    竊盜
【裁判全文】
臺灣花蓮地方法院刑事判決               97年度易字第260號
公  訴  人  臺灣花蓮地方法院檢察署檢察官
被      告  甲○○
上列被告因竊盜案件，經檢察官提起公訴（97年度偵字第2585號
），本院判決如下：
    主  文
甲○○攜帶兇器毀越安全設備竊盜，處有期徒刑陸月；又攜帶兇
器毀越安全設備竊盜，處有期徒刑陸月。應執行有期徒刑柒月，
緩刑參年，並應於判決確定後壹年內，向執行檢察官指定之公益
團體、地方自治團體或社區提供陸拾小時之義務勞務，緩刑期間
付保護管束。
    事  實
一、甲○○於民國97年4 月間，由花蓮縣豐濱鄉至同縣花蓮市找
    尋工作不順利，因生活困頓，竟分別基於為自己不法所有之
    意圖，於同年月11日凌晨1時許，至同市○○路6之1 號由乙
    ○○所經營之「竹籬笆小吃店」，在該小吃店外之地上撿持
    客觀上足以為兇器之玻璃，手持玻璃，以玻璃之鋒利面將窗
    外帆布及紗窗割開毀損後，踰越窗戶進入，並竊取該店內廚
    房鍋子2個；復於同年月23日凌晨1時許，以相同方式進入上
    開小吃店內，竊取廚房內瓦斯爐1 個，得手後均帶回其同市
    ○○○街109 號居處用以烹煮食物使用。嗣乙○○因屢次遭
    竊，於上開小吃店裝置監視器，而循線查知上情。
二、案經乙○○訴由花蓮縣警察局花蓮分局報告臺灣花蓮地方法
    院檢察署檢察官偵查後提起公訴。
        理  由
一、按被告以外之人於審判外之言詞或書面陳述，除法律有規定
    者外，不得作為證據。又被告以外之人於審判外之陳述，經
    當事人於審判程序同意作為證據，法院審酌該言詞陳述或書
    面陳述作成時之情況，認為適當者，亦得為證據。當事人、
    代理人或辯護人於法院調查證據時，知有第159條第1項不得
    為證據之情形，而未於言詞辯論終結前聲明異議者，視為有
    前項之同意，刑事訴訟法第159條第1項及第159條之5分別定
    有明文。查證人即告訴人乙○○於警詢時之陳述，雖不合刑
    事訴訟法第159條第1項得為證據之要件，惟公訴人、被告對
    於上開審判外之言詞陳述，均業於本院準備程序中表示同意
    引為證據，且迄於本案言詞辯論終結前亦未再聲明異議或撤
    銷同意，而本院審酌該等言詞陳述作成之情況，核無違法取
    證及證明力明顯過低之瑕疵，亦認為以之作為證據為適當，
    故依上開規定，證人乙○○於警詢時之陳述，具有證據能力
    。
二、訊據被告甲○○對於上開犯罪事實均坦承不諱，核與證人乙
    ○○於警詢時證述之情節相符，復有贓物認領保管單2 紙、
    監視器翻拍照片1張、贓物照片2張在卷足參，足認被告任意
    性自白與事實相符，事證明確，犯行堪以認定，應予依法論
    科。
三、查玻璃質地堅硬鋒利，在客觀上足以對人之身體、生命構成
    威脅，自為兇器之一種，又窗戶具有防閑之效用，為安全設
    備之一種。核被告所為，係犯刑法第321條第1項第2款、第3
    款之攜帶兇器毀越安全設備竊盜罪。被告上開2 次犯行，犯
    意各別，應分論併罰。又檢察官起訴時雖認被告同時觸犯同
    條第1 款之夜間侵入住宅竊盜罪，然被告辯稱上開小吃店無
    人居住，又卷內亦無證據證明該處為住宅或有人居住之建築
    物，公訴人於審理時亦當庭更正縮減該部分犯罪事實及起訴
    法條，就此部分，難以遽認被告同時觸犯夜間侵入住宅竊盜
    罪，附此敘明。爰審酌被告並無前科，素行良好，因工作無
    著，為求溫飽而行竊，犯後坦承犯行，並與告訴人達成和解
    ，態度良好等一切情狀，量處如主文所示之刑，以資懲儆。
    又被告未曾受有期徒刑以上刑之宣告，有臺灣高等法院被告
    前案紀錄表1 份在卷可憑，因一時失慮，致涉本案犯行，犯
    罪情節尚屬輕微，且其犯後態度良好，與被害人和解，被告
    經此科刑之教訓，當知所警惕，而無再犯之虞，且被告年紀
    尚輕，其人生尚在開展階段，本院認其所受刑之宣告以暫不
    執行為適當，併宣告緩刑3年，並依同法第74條第2項第5 款
    規定命其於判決確定後1 年內，向執行機關指定之公益團體
    、地方自治團體或社區提供義務勞務60小時。另並依同法第
    93條第1項第2款規定宣告在緩刑期內付保護管束，俾能由觀
    護人予以適當督促，並發揮附條件緩刑制度之立意及避免短
    期自由刑執行所肇致之弊端，以期符合本件緩刑目的。末查
    ，犯罪工具玻璃1 片，並未扣案，亦無證據證明現仍存在，
    為免執行困難，爰不宣告沒收。
據上論斷，應依刑事訴訟法第299條第1項前段，刑法第321條第1
項第2款、第3款、第51條第5款、第74條第1項第1 款、第2項第5
款、第93條第1項第2款，判決如主文。
本案經檢察官李子春到庭執行職務。
中    華    民    國    97    年    8     月    26    日
                  刑事第一庭    審判長法  官  張健河
                                      法  官  蕭一弘
                                      法  官  湯國杰
上列正本證明與原本無異。
如對本判決不服，應於送達後10日內，向本院提出上訴狀（上訴
狀應記載具體上訴理由並應抄附繕本）告訴人或被害人如對於本
判決不服者，應具備理由請求檢察官上訴，其上訴期間之計算係
以檢察官收受判決正本之日期為準。
中    華    民    國    97    年    8     月    26    日
                                      書記官
附錄本判決論罪之法律條文：
中華民國刑法第321條
（加重竊盜罪）
犯竊盜罪而有左列情形之一者，處六月以上、五年以下有期徒刑
：
一、於夜間侵入住宅或有人居住之建築物、船艦或隱匿其內而犯
    之者。
二、毀越門扇、牆垣或其他安全設備而犯之者。
三、攜帶兇器而犯之者。
四、結夥三人以上而犯之者。
五、乘火災、水災或其他災害之際而犯之者。
六、在車站或埠頭而犯之者。
前項之未遂犯罰之。


司法院資訊處製作；財團法人民間司法改革基金會備份。
